臺灣臺中地方法院簡易民事判決
　　　　　 110年度沙簡字第615號
原      告  廖鈴宗  
被      告  劉奕良  

上列原告因被告傷害案件（本院109年度訴字第2861號），提起
刑事附帶民事訴訟請求損害賠償（本院110年附民字第501號），
經本院刑事庭裁定移送前來，本院於民國111年4月12日言詞辯論
終結，判決如下：
    主      文
被告應給付原告新臺幣21,270元，及自民國110年5月7日起至清
償日止，依照年息5％計算之利息。
原告其餘之訴駁回。
本判決第一項得假執行。但被告如以新臺幣21,270元為原告預供
擔保，得免為假執行。
原告其餘假執行之聲請駁回。
    事實及理由
一、原告主張：被告與原告為夫妻，被告因與原告相處不睦，竟
    於民國108年9月3日13時21分許，在臺中市○○區○○路○段000
    號居處，基於公然侮辱之犯意，連線至「Facebook」網站，
    以其使用之臉書帳號暱稱「劉奕良」，發佈內容載有「你的
    名字叫【人渣】、#廖X宗」等語。另原告於108年9月16日11
    時20分許，前往與被告所共同經營之「奕良動物醫院」，與
    被告發生爭執，被告對原告揮舞木製球棒，造成原告之右手
    臂挫傷併瘀青之傷害。被告因上開行為致原告受有下列損害
    ：1.醫療費用：原告至光田醫療社團法人光田綜合醫院就醫
    ，共支出新臺幣（下同）1,270元。2.精神慰撫金：被告故
    意傷害行為造成原告相當之精神上痛苦，故請求精神慰撫金
    25萬元。為此，依侵權行為之法律關係提起本件訴訟請求被
    告給付。並請求法院判決：（一）被告應給付原告251,270
    元，及自刑事附帶民事訴訟起訴狀繕本送達次日起至清償日
    止依照年息5％計算之利息。（二）原告願供擔保，請准宣告
    假執行。（三）訴訟費用由被告負擔。 
二、被告抗辯：這些事情的起始點是因為原告去嫖妓，我從去年
    四月到現在都沒有收入，我每個月要回診精神科，因為我的
    情緒關係，我也不能去工作，全靠家人、朋友救濟，這些就
    因為原告去嫖妓，那我的傷害誰來量化，誰來同情？並聲明
    ：請求駁回原告之訴，訴訟費用由原告負擔。
三、本院之判斷：
（一）按刑事訴訟判決所認定之事實，固非當然有拘束民事訴訟
      判決之效力，但民事法院調查刑事訴訟原有之證據，而斟
      酌其結果以判斷事實之真偽，並於判決內記明其得心證之
      理由，即非法所不許（最高法院49年台上字第929號判決
      意旨參照），是本院審理本件民事訴訟事件時，自得調查
      刑事訴訟卷內原有之證據，斟酌其結果以判斷事實之真偽
      ，合先敘明。查本件雙方原為夫妻，2人間具有家庭暴力
      防治法第3條第1款所定之家庭成員關係。雙方相處不睦，
      於108年9月3日下午1時21分許，在臺中市○○區○○路0段000
      號居處，被告基於公然侮辱之犯意，連線至「Facebook」
      網站（下稱臉書），以其使用之臉書帳號暱稱「劉奕良」
      ，在不特定臉書使用者均得共見聞臉書個人動態時報頁面
      ，發佈內容載有「你的名字叫【人渣】」、「#Leo Liao
      」、「#鈴木犬舍」、「#陽光夥伴良犬寵物住宿部-鈴木
      寵物旅館」、「#廖x宗」等文字之貼文，以此方式標註（
      即hash tag）影射上開貼文所指之人即是原告，以此方式
      公然辱罵原告，足以貶損原告社會上所保持之人格尊嚴及
      社會評價。另原告於108年9月16日上午11時20分許，前往
      其與被告所共同經營之址設臺中市○○區○○路0段000號「奕
      良動物醫院」，與被告發生爭執，被告明知倘在他人面前
      近距離揮舞木製球棒，可能造成該人受傷，猶基於縱發生
      傷害結果仍不違背其本意之傷害不確定故意，為阻止原告
      進入該動物醫院櫃台內部，在該動物醫院營業櫃台柵欄門
      邊，高舉木製球棒揮舞，因而揮及原告之右手臂，致原告
      受有右前臂挫傷併瘀青之傷害。被告並經本院刑事法庭認
      定犯公然侮辱罪，而判處拘役5日，如易科罰金，以1,000
      元折算1日，又犯傷害罪判處拘役10日，如易科罰金，以1
      ,000元折算1日，並定執行刑為拘役14日，如易科罰金，
      以1,000元折算1日。嗣被告不服提起上訴，亦經臺灣高等
      法院臺中分院以110年度上訴字第1565號刑事判決駁回上
      訴確定，有本院109年度訴字第2861號刑事判決、臺灣高
      等法院臺中分院以110年度上訴字第1565號刑事判決在卷
      可稽，並經本院調取該刑事案卷核閱無訛，堪以認定。
（二）按因故意或過失，不法侵害他人之權利者，負損害賠償責
      任；不法侵害他人之身體或健康者，對於被害人因此喪失
      或減少勞動能力或增加生活上之需要時，應負損害賠償責
      任；不法侵害他人之身體、健康、名譽、自由、信用、隱
      私、貞操，或不法侵害其他人格法益而情節重大者，被害
      人雖非財產上之損害，亦得請求賠償相當之金額；民法第
      184條第1項前段、第193條第1項、第195條第1項前段分別
      定有明文。查被告有上開公然侮辱、傷害之行為，依前開
      規定，原告請求被告賠償其因前開、公然侮辱、傷害所受
      損害，自屬有據。茲就原告請求被告賠償之各項損害，有
      無理由，審酌如下：
   1、醫療費用1,270元部分：已據原告提出衛生福利部豐原醫
      院受理家庭暴力事件驗傷診斷書、光田醫療社團法人光田
      綜合醫院診斷證明書、收據3張（費用總計：550+360+360
      ＝1270），應予准許。
 　2、精神慰撫金部分：原告受被告公然侮辱及傷害，核其程度
      及範圍，精神上自受有相當之痛苦，其請求被告賠償其所
      受非財產上之損害即精神慰撫金，應屬有據。而精神慰撫
      金數額之酌定，應斟酌加害行為、兩造之身分、地位、家
      庭經濟能力，暨其所受痛苦之程度等一切情狀。本院審酌
      兩造之學經歷、本件發生情節、治療時間，及其等身分、
      地位與經濟情況，認原告請求就公然侮辱部分賠償1萬元
      、就傷害部分賠償1萬元為適當，故其於此範圍內之慰撫
      金請求，尚屬適當，應予准許；逾此範圍之請求，即不相
      當，不應准許。
   3、綜上，原告得請求被告賠償之金額為21,270元（計算式：
     1270+10000+10000＝21270）　
（三）給付無確定期限者，債務人於債權人得請求給付時，經其
      催告而未為給付，自受催告時起，負遲延責任。其經債權
      人起訴而送達訴狀，或依督促程序送達支付命令，或為其
      他相類之行為者，與催告有同一之效力；又遲延之債務，
      以支付金錢為標的者，債權人得請求依法定利率計算之遲
      延利息。但約定利率較高者，仍從其約定利率；應付利息
      之債務，其利率未經約定，亦無法律可據者，週年利率為
      百分之五，民法第229條第2項、第233條第1項及第203條
      分別定有明文。本件原告2人對被告之侵權行為損害賠償
      債權，核屬無確定期限之給付，自應經原告2人催告而未
      為給付，被告始負遲延責任。準此，原告請求被告自刑事
      附帶民事起訴狀繕本送達之次日即110年5月7日起，依照
      年息5％計付遲延利息，核無不合。　
四、綜上所述，原告依侵權行為之法律關係，請求被告給付21,2
    70元，及自110年5月7日起至清償日止，依照年息5％計算之
    利息，為有理由，應予准許。逾此範圍之請求，為無理由，
    應予駁回。
五、原告勝訴部分，依民事訴訟法第389條第1項第3款規定，應
    由法院主動宣告原告於本判決確定前，即可依本判決命給付
    內容對被告財產聲請強制執行，並且依據同法第392條第2項
    規定，由法院主動宣告被告如果預先提供擔保之後，就可免
    為假執行。至於原告請求不被允許部分的假執行聲請沒有理
    由，應予駁回。
六、本件訴訟係原告提起刑事附帶民事訴訟，由本院刑事庭依刑
    事訴訟法第504條第1項規定移送前來，依同條第2項規定免
    繳納裁判費，且本院審理期間，亦未增加其他必要之訴訟費
    用，並無訴訟費用負擔問題，故無庸為訴訟費用負擔之諭知
    。
中　　華　　民　　國　　111 　年　　4 　　月　　26　　日
                        臺灣臺中地方法院沙鹿簡易庭
                            法  官  劉國賓
以上為正本，係照原本作成。
如不服本判決，應於判決送達後20日內向本院提出上訴狀並表明
上訴理由（須附繕本）；如委任律師提起上訴者，應一併繳納上
訴審裁判費。
中　　華　　民　　國　　111 　年　　4 　　月　　26　　日
                            書記官  許宏谷